【裁判字號】    90,交易,46
【裁判日期】    900308
【裁判案由】    公共危險等
【裁判全文】
臺灣屏東地方法院刑事判決                           九十年度交易字第四六號
    公訴人  臺灣屏東地方法院檢察署檢察官
    被  告  丙○○
    被  告  乙○○
右列被告等因公共危險等案件，經檢察官提起公訴（八十九年度偵字第六五○○號）
，本院判決如左：
     主  文
丙○○服用酒類，不能安全駕駛動力交通工具而駕駛，處有期徒刑參月，如易科罰金
，以參佰元折算壹日，緩刑貳年。
乙○○過失傷害人，處拘役伍拾日，如易科罰金，以參佰元折算壹日，緩刑貳年。
    事  實
一、丙○○於民國八十九年十月二十七日下午五時許，在屏東縣潮州鄉某處喝酒後，
    明知已達酒醉不能安全駕駛動力交通工具，竟仍騎乘車牌號碼ＮＡＧ─四七○號
    之機車，沿沿山公路由東向西行駛，於同日下午七時五十分許，行駛至屏東縣新
    埤鄉○○村○○○路與平埔路交岔路口，因酒後操控能力欠佳，且超速行駛，適
    有乙○○駕駛車牌號碼為Ｆ七─二四○一號之廂型車，亦沿沿山公路對向駛來，
    且疏於注意，突然左轉欲行平埔路至文樂村，兩車閃避不及，乙○○之車前部分
    撞及丙○○之右前車燈，致丙○○人車倒地，滑行近四、五公尺，受有右股骨幹
    骨折、臉部巨大撕裂傷十五公分、右足深撕裂傷、頭部外傷併腦挫傷等傷害，丙
    ○○經送醫後抽血檢測測試酒精濃度為每公合一八七點二三毫克，換算呼氣酒精
    濃度約為每公升零點八九毫克，鳳黃秀則留在現場於警員到場後，未發覺為其肇
    事前，主動表明到場警員甲○○表明為肇事者而自首。
二、案經丙○○訴由屏東縣警察局潮州分局移送台灣屏東地方法院檢察署檢察官偵查
    起訴。
    理  由
一、訊據被告丙○○對於右揭時、地，因酒醉騎車之事實供認不諱，且受傷後經送醫
    抽血檢驗其血液酒精濃度高達每公合一八七點二三毫克，換算呼氣酒精濃度約為
    每公升零點八九毫克，已超出法定標準值甚多，有安泰醫院酒精檢查單一紙附卷
    可稽，被告丙○○之犯行已堪認定。
二、訊據被告乙○○對於前開時、地，突然左轉肇事，致使丙○○受有前開傷害之事
    實供承不諱，並有交通事故調查表、現場照片六張及潮州全民醫院診斷證明書一
    紙在卷可憑。
三、按轉彎車輛應讓直行車輛先行，道路交通安全規則第一百零二條第一項第六款分
    別定有明文。經查，被告乙○○於交岔路口搶先左轉，並未讓直行車輛先行，違
    反前開規定，因而肇致兩車相撞，故被告乙○○對於本件事故之發生顯有過失，
    臺灣省高屏澎區車輛行車事故鑑定委員會亦同此認定，此有該會九十年一月三日
    高屏澎鑑字第九○○○六四號鑑定意見書附卷可稽。被告丙○○因本件車禍受傷
    ，與被告乙○○過失行為間有相當因果關係，罪證明確，被告等之犯行均已堪認
    定。
四、核被告丙○○所為，係犯刑法第一百八十五條之三之公共危險罪。被告乙○○所
    為，係犯刑法第二百八十四第一項前段之過失傷害罪。被告乙○○肇事後留在現
    場向警方主動表明為肇事者，此經屏東縣潮州分局餉潭所警員甲○○於審理中到
    庭結證屬實，堪認其已為自首，應依刑法第六十二條前段減輕其刑。茲審酌被告
    丙○○、乙○○素行佳良，有卷附臺灣高等法院被告全國前案紀錄表二紙可按、
    被告乙○○係因一時疏於注意而肇事，然犯後態度尚屬良好，並有和解意願，僅
    因賠償金額方面，被告丙○○要求新台幣九十萬元，與被告乙○○所能負擔之金
    額差異過大，無法達成和解，此經雙方於審理中當庭陳述明確、而被告丙○○則
    受有右股骨幹骨折、臉部巨大撕裂傷十五公分、右足深撕裂傷、頭部外傷併腦挫
    傷等傷害，傷勢非輕，並造成長期無法工作及住院診療之損害、被告丙○○本身
    因酒醉超速行車亦與有過失，此有上述鑑定意見書可參，綜合上述情狀，爰各量
    處如主文所示之刑，並均諭知易科罰金之折算標準（按被告行為後，刑法第四十
    一條已於九十年一月四日修正，同月十日經總統公布施行，改為「犯最重本刑為
    五年以下有期徒刑以下之刑之罪，而受六個月以下有期徒刑或拘役之宣告，因身
    體、教育、職業、家庭之關係或其他正當事由，執行顯有困難者，得以一元以上
    三元以下折算一日，易科罰金。但確因不執行所宣告之刑，難收矯正之效，或難
    以維持法秩序者，不在此限。併合處罰之數罪，均有前項情形，其應執行之刑逾
    六月者，亦同。」而依刑法第二條第一項前段規定：「行為後法律有變更者，適
    用裁判時之法律。」故應適用裁判時之新法第四十一條第一項諭知易科罰金之折
    算標準）。又查被告二人前皆未曾受有期徒刑以上刑之宣告，有前述被告全國前
    案紀錄表二紙可按，雙方經此審判，當知所警惕，信無再犯之虞，本院因認所宣
    告之刑均以暫不執行為適當，併各諭知緩刑二年，以啟自新。
據上論斷，應依刑事訴訟法第二百九十九條第一項前段，刑法第二條第一項前段、第
一百八十五條之三、第二百八十四條第一項前段、第六十二條前段、第四十一條第一
項、第七十四條第一款，罰金罰鍰提高標準條例第一條前段、第二條，判決如主文。
本案經檢察官薛水生到庭執行職務。
中      華      民      國        九十      年      三    月      八    日
                                      臺灣屏東地方法院刑事第二庭
                                          法  官  莊鎮遠
右正本證明與原本無異。
對於本判決如有不服應於收受送達後十日內向本院提出上訴書狀上訴於台灣高等法院
高雄分院並按他造當事人之人數附具繕本。
                                          書記官  魏慧夷
中      華      民      國       九十      年      三     月      九    日
附錄論罪法條：
刑法第一百八十五條之三：
服用毒品、麻醉藥品、酒類或其他相類之物，不能安全駕駛動力交通工具而駕駛者，
處一年以下有期徒刑、拘役或三萬元以下罰金。
刑法第二百八十四條第一項前段：
因過失傷害人，處六月以下有期徒刑、拘役或五百元以下罰金。


司法院資訊處製作；財團法人民間司法改革基金會備份。
